【裁判字號】    99,少抗,10
【裁判日期】    990331
【裁判案由】    妨害性自主罪
【裁判全文】
臺灣高等法院臺中分院少年法庭裁定      99年度少抗字第10號
抗  告  人    
即 被害 人  Ａ女      年籍、.
法定代理人  Ａ女之父  年籍、住.
少      年  甲○○  
法定代理人  乙○○  
上列抗告人因少年妨害性自主事件，不服臺灣彰化地方法院中華
民國99年1月13日第一審裁定（98年度少護字第247號）提起抗告
，本院裁定如下：
    主  文
抗告駁回。                                                                

    理  由                                                                
一、原審裁定意旨略以：
  (一)少年甲○○係民國82年 8月26日生，為12歲以上，18歲未滿
    之少年，其與14歲以上未滿15歲之 A女（真實姓名年籍詳卷
    ）於98年3、4月間因網路聊天室而認識，並進一步變成男女
    朋友。而少年甲○○明知 A女係未滿15歲之女子，竟基於對
    於14歲以上未滿16歲之女子為性交之犯意，分別於98年9月6
    日16時許及98年 9月20日14時許，在彰化縣花壇鄉○○村○
    ○路○段292號朋友家中二人約會時，以將陰莖插入A女之陰
    道方式，對於A女為性交 2次，嗣經A女之父發覺報警而查獲
    。
  (二)核少年所為，係犯刑法第227條第3項對於14歲以上未滿16歲
    之女子為性交罪，自屬觸犯刑罰法令，應予適當之保護處分
    。查據少年調查官調查報告略稱：少年家庭組織健全，家長
    能盡親職。少年目前就讀高職二年級，在家表現乖巧，在校
    成績維持班上前十名，過去表現良好，少年尚具反省能力，
    但誤解異性交友真義而犯本案，當庭建議訓誡等語，有個案
    調查報告一份及審理筆錄附卷可按。爰參考少年調查官個案
    調查報告及意見，並審酌少年之前並無非行紀錄，犯後坦承
    非行，態度良好，且與被害人又係男女朋友，因兩情相悅而
    誤觸法律，犯後已知悔悟，且少年本身尚未滿18歲，依刑法
    第227條之1規定有得減輕或免除其刑之規定，又少年並無其
    他偏差行為須進入法院進行假日輔導或長期保護管束之必要
    ，僅因被害人家長請求和解金額過高而未能與被害人家長達
    成和解等一切情狀，諭知應予訓誡，以示遷善等語。
二、本件抗告意旨略以：抗告人提起抗告斷非因和解金之因素伺
    機提起抗告，實因少年甲○○與被害人 A女在發生第一次性
    關係時，少年之母即已知悉，然卻無立即制止，使其雙方再
    發生第二次性行為，而原裁定卻僅處予以訓誡，情法難平，
    難以導正社會風氣、法治教育，爰依法提起抗告云云。
三、本院查：
  (一)按少年事件處理法之立法目的，乃為保障少年健全之自我成
    長，調整其成長環境，並矯治其性格，非以報應少年或施以
    刑罰為宗旨。故而少年事件保護處分方式之擇定，須由少年
    法庭綜合少年與事件有關之行為、品格、經歷、身心狀況、
    家庭情形、社會環境、教育程度等一切必要事項，選擇刑罰
    以外有利教化之適當方式為處遇，與一般刑事案件之量刑思
    維並非盡同。倘其未有逾越法律所規定之範圍，或濫用其權
    限，即不得任意指摘為違法（最高法院75年台上字第7033號
    判例參照）。因之，少年法院對少年事件，本得斟酌少年所
    犯非行之嚴重性、少年就該行為所表現之危險性、及關於少
    年對於未來行為之期待性等條件考量下，諭知相當之保護處
    分，以收輔導、教育之效。
  (二)查被害人之法定代理人雖陳稱原審裁定有難以導正社會風氣
    、法律教育等情而據以提起抗告云云，然原審依據少年事件
    處理法所採保護主義優先之精神，本於程序上之先議權調查
    結果，既認本件並無移送檢察官進行刑事偵審之必要，經審
    理後所宣告之保護處分，復已就少年調查官所提意見詳為斟
    酌，經核並無顯失妥適之情形。且參以少年保護事件之處遇
    ，係以少年之健全養育為其基礎理念，著重少年觸法後之優
    先保護，是少年與被害人間是否已有和解諸節，本非法院擇
    定少年保護處遇之決定性因素。何況，觀諸原審於審理後所
    宣告之保護處分，對於未與被害人和解一節，已有斟酌，且
    如需賠償，抗告人既已依循民事訴訟途徑以謀解決，亦不在
    本院審酌之內。從而，被害人上開所陳，既不足以認定原裁
    定有何不當之處，因認本件抗告為無理由，應予駁回。
四、據上論斷，應依少年事件處理法第64條第2項，刑事訴訟法
    第412條，裁定如主文。
中    華    民    國    99    年    3    月    31    日
              少年法庭  審判長法  官  陳  紀  綱
                              法  官  林  欽  章
                              法  官  張  智  雄
以上正本證明與原本無異。
不得再抗告。
                              書記官  詹  雅  婷

中    華    民    國    99    年    3    月    31    日

司法院資訊處製作；財團法人民間司法改革基金會備份。
